Inventaris van kaarten, tekeningen en modellen, behorend tot het archief van de waterbouwkundige ingenieurs J. Blanken Jz. [1755-1838], A. Blanken Jz. [1767-1824] en J. v. Lakerveld Blanken [1793-1885]
Nationaal Archief, Den Haag
- JAN BLANKEN JZ., I
  - In dienst van Waterstaat., A
    - Linge-werken.
      - Kedichem.
        - Plattegrond en profiel betreffende de verzinking van de nieuwe dijk langs de Linge te Kedichem., 1809; 126-126; 3 bladen; Schaal 20 R.r. = 12,7 cm (ca.1:600)
          Vervaardigd door: J.A. Blanken en C. Goekoop.
          - Blad 1, 126
          - Blad 2, 126
          - Blad 3, 126
        - Kaart van een gedeelte van de noorder Lingedijk en de rivier de Linge boven en benaden de scheidpaal tussen Kedichem en Oosterwijk., 1820; ---; 1 blad; Schaal 50 R.r. = 19 cm (ca.1:980)
          Opgenomen in: WCAP nr. 119.
        - Plattegrond van de doorbraak in de noorder Lingedijk beneden Kedichem, met een plan voor een nieuw te leggen noorder Lingedijk ter afsluiting van de Vijfheerenlanden., ---; 1 blad; Schaal 20 R.r. = 15,6 cm (ca. 1:500)
          Opgenomen in: WCAP nr. 383.
      - Oosterwijk.
        - Plattegrond van de doorbraak in de noorder Lingedijk te Oosterwijk, met een plan voor een nieuw te leggen hoofdelijk ter afsluiting van de bedijkingsring van de Vijfheerenlanden., 1820; ---; 1 blad; Schaal 30 R.r. = 17,4 cm (ca. 1:650)
          Opgenomen in: WCAP nr. 717.
      - Sprokkelenburg.
        - Plattegrond van de doorbraak in de zuider Lingedijk beneden de grote Tielerwaardse hulpsluis bij Sprokkelenburg voorgevallen in 1820., ---; 1 blad schets
          Opgenomen in: WCAP nr. 122.
      - Maas.
        - Kaart van een bedijkingsplan van de Groenedaalse waard gelegen in de Maas bij Hedikhuizen., 1716; 127; 1 blad; Schaal 50 R.r. = 12 cm (ca. 1:1.570)
          Vervaardigd door: G. van Amelsvoort.
          Aantekening: "Arch. Blanken nr. 43".
        - "Kaart dienende om de hoogte of aanpersinge van 't water te wijzen..." betreffende de toevoer van water uit de Maas naar de Amer, ter hoogte van de Oranjepolder., 1674; 128; 1 blad
          Vervaardigd door: J. Blanken Jz. gecopieerd naar Johan van Swieten.
      - Nieuwe Maas.
        - Kaart van de Nieuwe Maas van Vlaardingen tot de monding in de Noordzee, met een concept-plan voor de doorgraving van duinen aan de kust., 1738-1739; 129; 1 blad; Schaal 400 R.r. = 14,1 cm (ca. 1:10.700)
          Vervaardigd door: ( N.Cruqius of M. Bolstra ).
      - Oude - en Nieuwe Maas en Merwede.
        - Kaart van de rivieren de Oude - en Nieuwe Maas en Merwede met de ebben en vloeden., 1738-1739; 130.1-130.5; 6 bladen; Schaal 600 Delflandse of Schielandse r. = 22,7 cm (ca. 1:10.000)
          Vervaardigd door: M. Bolstra.
          Betreft een manuscript-exemplaar van de gedrukte kaart van de Merwede door M. Bolstra op schaal ca. 1:20.000 uit ca. 1741.
          - Oude Maas, riviervak Heerjansdam-Kijfhoek., 130.1
          - Oude Maas, riviervak Zwijndrecht., 130.2
          - Merwede riviervak Sliedrecht-Alblasserdam., 130.2
          - Oude Maas riviervak Heinenoord-Portugaal., 130.3
          - Nieuwe Maas riviervak Rotterdam-Delfshaven., 130.4
          - Nieuwe Maas riviervak Schiedam-Vlaardingen., 130.5
          - Oude Maas riviervak Hoogvliet-Welplaat., 130.5
      - Nieuwe Maas.
        - Staten houdende peilingen verricht op de rivier de Nieuwe Maas van Rotterdam tot Vlaardingen., 1800-1808; 131.1-133
          - Peilingen voor Rotterdam, 1802-1803, 131.1-131.2
            - blad., 131.1
            - blad., 131.2
          - Peilingen voor Rotterdam, Schiedam-Vlaardingen, 1800-1804, 132
          - Peilingen voor Rotterdam, Rotterdam-Delfshaven, 1808, 133
        - Kaart van de Nieuwe Maas van Rotterdam tot aan het Scheur, met peilingen gedaan in 1823., ---; 1 blad; Schaal 1:10.000
          Vervaardigd door: F.W. Conrad, N.H. Boerrigter en P. van Loon, op order van J. Blanken Jz.
          Opgenomen in: WCAP nr. 41.
        - Kaart van het riviervak de Nieuwe Maas van de Botlek tot beneden Zwartewaal, met de nieuwe haven en sluizen van het kanaal door Voorne., ---; 1 blad; Schaal 200 R.r. = 18,7 cm (ca. 1:4.000)
          Opgenomen in: WCAP nr. 43.
      - Merwede.
        - Profiel van een dijk langs de Merwede van Steenenhoek tot Lopik., 1810; 134; 1 blad; Schaal 60 R.r. = 23,2 cm (ca. 1:970)
      - Nieuwe Merwede.
        - Kaart van de Biesbosch betreffende opmetingen verricht voor het plan van een Nieuwe Merwede., 1810-1813; 135; 1 blad; Schaal 1.000 R.r. = 12 cm (ca. 1:31.300)
        - "Algemene kaart van de Biesbosch, het Bergsche veld de Killen en de Merwede (...) waarop is getekend het ontwerp van een Nieuwe Merwede door de Groote West Kil en het Gat van Kielen tot in het Hollands Diep met de bedijking van de Biesbosch en het gehele Bergsche veld..."., 1818; 136; 1 blad; Schaal 4.000 Ellen = 39,8 cm (ca. 1:7.000)
          Zie ook WCAP nr. 80A-B voor copie.
        - "Profielen over de rivieren de onverdeelde Boven Merwede, de verdeelde Beneden Merwede van Hardinxveld tot Dordrecht, de Killen, de Amer en het Hollands Diep, volgens peilingen., 1818; ---; 5 bladen; Schaal 300 R.r. = 39,1 cm (ca. 1:3.000)
          Vervaardigd door: J. van Asperen onder directie van Inspecteur-generaal J. Blanken Jz. ...".
          Opgenomen in: WCAP nr. 77.
        - "Carte du projet d'une nouvelle Merwede et de l'endiguement de l'ancienne Merwede et du Biesbosch ou Bergsche veld..."., 1819; 137; 1 blad; Schaal 1:115.200
          Vervaardigd door: J. Blanken Jz., gegraveerd bij J.F. Lange en uitgegeven bij Pieper en Ipenbuur te Amsterdam.
        - Kaarten betreffende peilingen verricht voor het graven van een Nieuwe Merwede door de Biesbosch en het Bergsche veld., 1823; 138.1-138.2; 2 bladen; Schaal 1:10.000
          Vervaardigd door: F.W. Conrad, adsp. ingenieur, N.H. Boerrigter en P. van Loon, adsp. élèves, onder onmiddellijke orders van J. Blanken Jz.
          Voor net-exemplaren zie: WCAP nr. 65.
          - Kaart van de Bakkerskil, het Steurgat, de Bruineen Berenskil., 138.1
          - Kaart van het tracé door de Westkil, het gat van Kielen, en het Hollands Diep, en het Zalm-, Kooy-,en Donkere gat., 138.2
        - "Kaart van de Amer, de Gaten van de Kolksloot, van Vlooien...", betreffende peilingen verricht ingevolge dispositie van de minister van Waterstaat en Binnenlandse Zaken d.d. 26-2-1823., 139; 1 blad; Schaal 1:10.000
          Vervaardigd door: J. Blanken Jz., F.W. Conrad, N.H. Boerrigter en P. van Loon.
        - Kaart en Profielen betreffende een plan voor het graven van een Nieuwe Merwede door de killen van de Biesbosch en het Bergsche veld, met peilingen verricht op de rivieren de Waal, Boven- en Beneden-Merwede, onder orders van J. Blanken Jz. opgenomen., 1823; 140.1-140.2; 4 bladen; Schalen 1:3.000 en 1:10.000
          Vervaardigd door: F.W. Conrad, N.H. Boerrigter en P. van Loon.
          Zie ook: WCAP nrs. 64 en 65.
          - Kaart., 140.1
          - Profielen., 140.2
        - Kaart van de grensscheiding tussen Nederland en Pruisen langs de Beneden-Rijn vanaf Mook tot Netterden, vastgesteld bij het tractaat van Kleef van 17 oktober 1816., 141; 1 blad; Schaal 2.000 R.r. = 24,2 cm (ca. 1:31.000)
          Vervaardigd door: M.J. de Man, J. Blanken Jz., Von Bernuth en a.
          Aantekening: "Archief Blanken nr. 28".
          Voor net-kaart gedeponeerd bij Waterstaat zie: WCAP nr. 3303.
        - "Hydrografische kaart der hoofdrivieren van Nederland van de onverdeelde Boven-Rijn tot aan de Noorden Zuiderzee, ter verklaring van de ontwerpen der afsluitings- en militaire inundatiesluizen en de over-laten door het land van Altena..."., 1815; 142A-142B; 2 bladen
          Vervaardigd door: J. Blanken Jz. ingevolge KB van 16 februari 1814, Lit. R.
          Behoort bij memorie van J. Blanken van 1 april 1815, aan koning Willem I overhandigd. Zie ook: WCAP nr. 3509.
          - Blad, 142A
          - Blad, 142B
        - "Algemene kaart van de ontwerpen van de groote kanaalvaart tussen de rede van Texel, het IJ voor Amsterdam, de Lek bij Vreeswijk, de Linge aan de Arkelsche dam, de Waal voor Gorinchem, de Merwede aan Steenenhoek, volgens 's konings besluiten van 20 februari 1818 No. 60 en 9 juli 1819 No. 107..."., 1818-1824; ---; 5 bladen; Schaal 1:40.000
          Opgenomen in: WCAP nrs. 299, 2127 en 1903.
      - Nieuwe Diep.
        - Plattegrond van een uitbreidingsplan voor de maritieme etablissementen van de zeehaven aan het Nieuwe Diep bij Den Helder, volgens de algemener bepalingen... "in loco afgegeven door Z.K.M. der Nederlanden..."., 1814; ---; 1 blad; Schaal 100 R.r. = 18,9 cm (ca. 1:2.000)
          Opgenomen in: WCAP nr. 3327-3.
        - Plattegrond en profiel van een ontwerp voor de bouw van het grote magazijn van de marine te Willemsoord aan het Nieuwe Diep., ca. 1815; 143; 1 blad; Schaal (ca. 1:190)
          Voor net-plattegrond zie: WCAP nrs. 860 (blad IV), 862 (blad III), 2689-2690 en 3308.
        - "Model van een gedeelte van het grote magazijn van de Marine aan het Nieuwe Diep, (enigszins defect)"., ---
        - Plattegronden betreffende de vorderingen van de werken aan de havenkade van de marinehaven te Willemsoord van juli tot november 1815., ---; 9 bladen; Schaal 30 R.r. = 17,5 cm (ca. 1:645)
          minuut en net.
          Opgenomen in: WCAP nrs. 172, 822-823, 2086,3406.
        - Bouwtekeningen: plattegrond en profielen betreffende de aanleg van de nieuwe schutsluis te Willemsoord., 1816; 144.1-144.3; 3 bladen; Schaal 100 R. voeten = 32,2 cm (ca. 1:100)
          Zie ook: WCAP nrs. 3408-3409.
          - Blad, 144.1
          - Blad, 144.2
          - Blad, 144.3
        - Bouwtekening van een ontwerp voor de constructie van een waaier-sluis te Willemsoord., ca. 1816; 145; 1 blad
          Gescheurd.
        - Bouwtekeningen van de constructie van sluisdeuren in de marinehaven te Willemsoord., ca. 1816; 146.1-146.2; 2 bladen
          - Blad, 146.1
          - Blad, 146.2
        - Technische tekeningen van de aanleg van schutsluizen in de geprojecteerde handelshaven aan het Nieuwe Diep., 1816; ---; 2 bladen; Schaal 100 R. voeten = 32,4 cm (ca. 1:100)
          Vervaardigd door: J.G. van Thiel en J. Blanken Jz.
          Opgenomen in: WCAP nrs. 3387-3388.
        - Profiel-tekening van de aanleg van de kademuren aan de binnenhaven van Willemsoord., 1816; ---; 1 blad; Schaal 100 R. voeten = 32,5 cm (ca. 1:100)
          Opgenomen in: WCAP nrs. 3410, 3386.
        - Plattegrond van de in 1816 voltooide werken aan de militaire zeehaven en de marine-etablissementen aan het Nieuwe Diep, met de voor 1817-1818 geplande werken., ---; 1 blad; Schaal 100 R.r. = 19 cm (ca. 1:2.000)
          Opgenomen in: WCAP nr. 3285.
        - Plattegrond van de vordering van de werken aan het droge dok en de marine-etablissementen., 1816; ---; 1 blad
          Opgenomen in: WCAP nr. 3328.
        - Plattegrond van een plan voor het uitgraven van een binnenhaven en de aanleg van een schutsluis naast de marinehaven van Willemsoord., 1816; ---; 1 blad; Schaal 60 R.r. = 31,2 cm (ca. 1:700)
          Opgenomen in: WCAP nr. 3402.
        - Plattegrond van een plan voor het uitgraven van het droge kiel-dok en de bouw van de marine-etablissementen te Willemsoord., ca. 1816; ---; Schaal 100 R.r. = 34,7 cm (ca. 1:1.000)
          Opgenomen in: WCAP nr. 3300.
        - Bouwtekeningen van de palen-fundering en de houten vloer van de schutsluis aan het Nieuwe Diep., 1816; ---; 3 bladen schets; Schaal 100 R.r. = 31,8 cm (ca. 1:1.200)
          Opgenomen in: WCAP nrs. 1567-1569.
        - Model van de zeedoksluis aan het Nieuwe Diep, (ca. 1816)., ---
          Huidige vindplaats onbekend.
        - Plattegrond van een plan voor de verbetering van de kade van de marinehaven aan het Nieuwe Diep., 1818; ---; 2 bladen; Schaal 100 R. voeten = 22 cm (1:140)
          minuut en concept.
          Opgenomen in: WCAP nr. 3404.
        - Bouwtekening van de nieuw aan te leggen zee- en doksluis in de zeehaven aan het Nieuwe Diep., 1818; ---; 1 blad; Schaal 100 R. voeten = 32,3 cm (ca. 1:100)
          Opgenomen in: WCAP nr. 1561.
        - Plattegrond van de indeling van de gebouwen van het marine-etablissement te Willemsoord., 1818-1819; ---; 1 blad; Schaal 100 R.r. = 18,9 cm (ca. 1:2.000)
          Opgenomen in: WCAP nrs. 834, 864 en 1485.
          Zie ook: MTSH inv. nr. 1010.
        - Plattegrond, van een uitbreidingsplan voor het graven van een dok-kanaal tussen het Noordhollands kanaal en de marinehaven aan het Nieuwe Diep., 1820; ---; 1 blad; Schaal 100 R.r. = 18,8 cm (ca. 1:2.000)
          Opgenomen in: WCAP nr. 3392.
        - Technische tekeningen van de constructie van de slagbalk, kop- en punt-stukken van de sluis-deuren in het dok-kanaal aan het Nieuwe Diep., 1820; ---; 3 bladen; Schalen 1:23 en 1:70
          Opgenomen in: WCAP nrs. 857-859.
        - Bouwtekening van de aanleg van een zinkput achter de zuidelijke dokmuur aan het Nieuwe Diep., 1820; ---; 1 blad; Schaal 30 R. voeten = 38,8 cm (ca. 1:24)
          Opgenomen in: WCAP nr. 851.
        - Bouwtekeningen: plattegrond en profielen betreffende een plan voor de versterking van het droge kiel-dok te Willemsoord., 1820; ---; 5 bladen schets; Schaal 1:100
          Opgenomen in: WCAP nrs.: 836 (schets); 837 (net) en 844 (concept).
        - Bouwtekening van het droge kiel-dok aangelegd in de jaren 1817-1820 aan het Nieuwe Diep., ca. 1802-1812; ---; 1 blad; Schaal 40 Ellen = 39,1 cm (ca. 1:70)
          Opgenomen in: WCAP nr. 840.
        - Profielen van het droge kiel-dok met het gekield oorlogsschip "Willem de Eerste" te Willemsoord aan het Nieuwe Diep., 1822; ---; 5 bladen; Schalen 15 Ellen = 29,2 cm (ca. 1:35) en 40 R. voeten = 25,2 cm (ca. 1:50)
          Opgenomen in: WCAP nrs. 845-848.
        - Plattegrond van een plan voor het ophogen van de oostelijke havendam en de aanleg van de nieuwe Koopvaarders-schutsluis aan het Nieuwe Diep., 1822; ---; 1 blad; Schaal 100 R.r. = 19,8 cm (ca. 1:2.000)
          Opgenomen in: WCAP nr. 825 (minuut) en 3403 (net).
        - Plattegrond van de aanleg van een afrastering rond het marine-etablissement te Willemsoord., 1822; ---; 1 blad; Schaal 1:2.000
          Opgenomen in: WCAP nrs. 1529 en 3391.
        - Kaart van dieptepeilingen verricht buiten de zeehaven aan het Nieuwe Diep voor de aanleg van een zeefort., ca. 1822; 147A-147B; 2 bladen schets; Schaal 50 R.r. = 19 cm (ca. 1:990)
          - Blad., 147A
          - Blad., 147B
        - Plattegrond en profiel betreffende de herstelling van de val in de grote haven-kade aan het Nieuwe Diep van 24 april 1823., 148; 1 blad; Schalen 1:200 en 1:400
          Zie ook: STS inv. nr. 19 (net).
        - Plattegrond van de werken uitgevoerd in de periode 1815-1824 aan de militaire zeehaven en de marine-etablissementen aan het Nieuwe Diep., ---; 2 bladen; Schaal 100 R.r. = 19 cm (ca. 1:2.000)
          Opgenomen in: WCAP nr. 3327.
        - Technische tekening van de constructie van de sluisdeuren van het grote zeedok te Willemsoord., 1824; ---; 1 blad; Schaal 48 R. voeten = 46 cm (ca. 1:33)
          Opgenomen in: WCAP nr. 856.
        - Technische tekening van de bouw van het droge kieldok te Willemsoord, met het gekielde oorlogsschip "Z.M. Wassenaar"., 1825; ---; 1 blad; Schaal 1:100
          Opgenomen in: WCAP nr. 841.
        - Plattegrond van een uitbreidingsplan voor het maritieme etablissement te Willemsoord met woonhuizen., 1825-1826; ---; 2 bladen; Schaal 400 Ellen = 20 cm (ca.1:1.400)
          Opgenomen in: WCAP nr. 3002.
        - Bouwtekeningen van de voltooiing van het droge kieldok met de getroffen voorzieningen tegen het doordringen van wel-water., 1826; ---; 2 bladen; Schaal 1:40
          Opgenomen in: WCAP nrs. 838-839.
          Zie ook: STS inv. nr. 41 A. (net).
        - Bouwtekening: plattegrond en profiel van de constructie van een stoommachine met negen pompen aan het droge dok aan het Nieuwe Diep., 1815-1817; ---; 3 bladen; Schaal 70 R. voet = 21,7 cm (ca. 1:100)
          Opgenomen in: WCAP nrs. 849 en 2688 (1815).
          Zie ook: MTSH inv. nr. 1026 (1817).
        - Bouwtekening van een ontwerp voor de constructie van een stoommachine aan het Nieuwe Diep., 1817; 149; 1 blad; Schaal 40 R. voeten = 26 cm (ca. 1:48)
        - Bouwtekening: doorsnede van het stoommachinegebouw aan het droge dok aan het Nieuwe Diep., ---; 1 blad
          Opgenomen in: WCAP nr. 3072.
        - Technische tekeningen van de constructie van de ijzeren onderdelen van de stoommachines aan de droge dokken aan het Nieuwe Diep en te Hellevoetsluis., 1818; ---; 4 bladen; Schaal 10 R. voeten = 51,9 cm (ca. 1:6)
          Opgenomen in: WCAP nr. 852.
      - Noord-Holland.
        - Kaart van de kop van Noord-Holland betreffende een bedijkingsplan voor de Buitenvelden van het Koegras met het tracé van het Noordhollands kanaal en de verdedigingswerken bij Den Helder., ca. 1811; ---; 1 blad; Schaal (ca. 1:31.000)
          Opgenomen in: WCAP nr. 182. Ingetekend op bladen 9, 10, 13 en 14 van de gedrukte kaart van de Uitwaterende Sluigen in Kennemerland en West-Friesland van Joh. Dou uit 1799.
        - Kaart van de kust van Noord-Holland betreffende een uitbreidingsplan voor de marinehaven aan het Nieuwe Diep en de bedijking van het Koegras., 1812; ---; 2 bladen; Schaal 900 R.r. = 16,1 cm (ca. 1:21.000)
          Opgenomen in: WCAP nr. 3280.
        - Kaart van de kust van Noord-Holland betreffende de ontworpen en uitgevoerde verdedigingswerken voor de marinehaven aan het Nieuwe Diep, met het bedijkte Koegras., 1817-1818; ---; 1 blad; Schaal 1.800 R.r. = 18,9 cm (ca. 1:36.000)
          Vervaardigd door: inspecteur-generaal J. Blanken Jz.
          Opgenomen in: WCAP nr. 883.
        - Kaart van de rede van Texel met de veranderingen in de kust-lijn van Noord-Holland tussen Callantsoog en Den Helder in de jaren 1571, 1669 en 1816., ---; 2 bladen; Schaal 1.000 R.r. = 12,8 cm (ca. 1:29.000)
          Opgenomen in: WCAP nrs. 889-890.
        - Kaart van een bedijkingsplan voor de buitenvelden van het Koegras tussen de Zijpe-polder en Den Helder, met het tracé van het Noordhollands kanaal., 1816; ---; 1 blad; Schaal 1.000 R.r. = 26 cm (ca. 1 14.500)
          Opgenomen in: WCAP nr. 1960.
        - Kaart van een bedijkingsplan voor het Koegras met het tracé van het Noordhollands kanaal naar het Nieuwe Diep., ca. 1817; ---; 1 blad; Schaal 1.500 R.r. = 18 cm (ca. 1:31.000)
          Opgenomen in: WCAP nr. 1907.
    - NOORDHOLLANDS-KANAALWERKEN.
      - Noordhollands kanaal.
        - Kaart van het tracé van het "Groot Amsterdamsen kanaal" door Noord-Holland tussen Amsterdam en het Nieuwe Diep, met aangegeven de geplande vlotbruggen., 1819; ---; 1 blad; Schaal 5.000 R.r. = 16 cm (ca. 1:117.500)
          Opgenomen in: WCAP nr. 2186.
          Betreft blad nr. I.
      - Willemssluis.
        - Plattegrond van de Willemssluis of Tolhuizer schutsluis in het Noordhollands kanaal aan het IJ tegenover Amsterdam., 1819; ---; 1 blad; Schaal 1:1.000
          Opgenomen in: WCAP nr. 240.
        - Plattegrond van de aanleg van nieuwe schutsluizen aan het Tolhuis naast de bestaande sluizen in de Buikslooter-vaart., 1819; ---; 1 blad; Schaal 40 Ellen = 24,9 cm (ca. 1:110)
          Opgenomen in: WCAP nr. 227 en 228.
        - Plattegrond van de aanleg van de ... "Willemssluis aan het IJ in het Groot Amsterdamse kanaal door Noord-Holland tot in het Nieuwe Diep, gebouwd in 1820..."., ---; 1 blad; Schaal 1:100
          Opgenomen in: WCAP nrs. 238-239.
        - Plattegronden betreffende de uitbreiding van de Buitenhaven aan het IJ met de aanleg van de nieuwe Tolhuizer-veerhaven en een nieuwe kade langs de noordelijke oever van het IJ., 1820-1822; ---; 2 bladen; Schalen 1:1.000 en 1:2.000
          Opgenomen in: WCAP nrs. 241-242.
        - Plattegrond van de werken aan de buitenhaven ter hoogte van de Willemssluizen te Amsterdam., ca. 1823; 150; 1 blad
        - Bouwtekening van ... "het Voor Front van de Willemssluis..."., 151; 1 blad; Schaal 50 R. voeten = 30,7 cm (ca. 1:50)
        - Bouwtekening van de ... "Willemssluis aan het begin van het Groote Amsterdamsche kanaal..."., 152; 1 blad; Schaal 30 Ellen = 19,4 cm (ca. 1:107)
        - Plattegrond van een plan voor de aanleg van een havenhoofd voor de Willemssluis aan het begin van het Noordhollands kanaal., 153; 1 blad; Schaal 1:500
        - Model van de Willemssluis., ca. 1820-1825; ---
          Vervaardigd door: J. Blanken Jz. aangeboden aan koning Willem I.
        - Plattegrond van de scheepskom en grote doorvaartsluis te Buiksloot., 1819; ---; 1 blad; Schaal 1:1.000
          Opgenomen in: WCAP nr. 235.
      - Buiksloot.
        - Bouwtekening van de aanleg van een sluis-put te Buiksloot., 1820; ---; 2 bladen; Schalen 1:140 en 1:700
          Opgenomen in WCAP nrs. 232-234.
        - Plattegrond en bouwtekeningen betreffende de herstelling van de doorgebroken deuren van de doorvaart-sluis te Buiksloot in het Noordhollands kanaal., 1820-1823; ---; 7 bladen; Schalen 1:25 tot 1:1.200
          Opgenomen in: WCAP nrs. 221-222; 225; 231; 233; 236; 229.
        - Model van de doorvaart-sluis met een noodvlot in het Noordhollands kanaal te Buiksloot., ca. 1820-1824; ---
        - Technische tekening van de aanleg van een vlotbrug in het Noordhollands kanaal nabij de scheepskom te Buiksloot., ---; 1 blad; Schaal 25 R. voeten = 31 cm (ca. 1:25)
          Opgenomen in: WCAP nr. 194.
        - Plattegrond van een plan voor de aanleg van een jaagpad langs het Noordhollands kanaal ter hoogte van Buiksloot., 1825; ---; 1 blad; Schaal 1:400
          Opgenomen in: WCAP nr. 226.
      - Buikslooter vaart.
        - Kaart met profielen betreffende de aanleg van het tracé van het Noordhollands kanaal door de Buikslootervaart tot aan het Schouw., 1819; ---; 4 bladen; Schaal 200 R.r. = 37,5 cm (ca. 1:2.000)
          Opgenomen in: WCAP nr. 220. Betreft kaart No. I.
          Zie ook: Staatssecretarie; K.B. 7-4-1820 nr. 21.
      - Purmerender vaart.
        - Kaart met profielen betreffende de aanleg van het tracé van het Noordhollands kanaal door de Waterlanden en de Purmerender vaart, van het Schouw tot Purmerend., 1819; ---; 3 bladen; Schaal 1:2.000
          Opgenomen in: WCAP nr. 217.
          Betreft kaart No. II.
          Zie ook: Staatssecretarie, K.B. 7-4-1820 nr. 21.
      - Ilpendam.
        - Technische tekening van de aanleg van een vlotbrug te Ilpendam., 1820; ---; 1 blad; Schaal 1:500
          Opgenomen in: WCAP nr. 1526.
      - Purmerend.
        - Plattegrond van het tracé van het Noordhollands kanaal door Purmerend met de ligging van de schutsluizen., 1819; ---; 1 blad; Schaal 1:1.000
          Opgenomen in: WCAP nr. 215.
        - Technische tekening van de aanleg van de schutsluizen in het Noordhollands kanaal te Purmerend., 1819; ---; 1 blad; Schaal 45 Ellen = 45 cm (ca. 1:69)
          Opgenomen in: WCAP nr. 214.
        - Bouwtekening van de ... "Schutsluizen te Purmerend gebouwd in 1820 en 1821..."., 154; 1 blad; Schaal 90 Ellen = 19,4 cm (ca. 1:320)
        - Profiel van de doorgraving van de Beemster Ringsloot te Purmerend voor de aanleg van het Noordhollands kanaal., ---; 1 blad; Schaal 100 R. voeten = 62 cm (ca. 1:50)
          Opgenomen in: WCAP nr. 213.
      - Beemster-Schermer.
        - Kaart en profielen betreffende de aanleg van het tracé van het Noordhollands kanaal door de Beemster en Schermer, tussen Purmerend en Graftdijk., 1819; ---; 1 blad; Schaal 1:8.000
          Opgenomen in: WCAP nr. 206.
      - Alkmaarder-meer.
        - Kaart en profielen betreffende de aanleg van het tracé van het Noordhollands kanaal door het Alkmaarder-meer, tussen de Graftdijk en Alkmaar., 1819; ---; 2 bladen; Schaal 1:1.000,
          Opgenomen in: WCAP nr. 201.
      - Alkmaar.
        - Plattegrond en profiel betreffende plan voor de aanleg van het Noordhollands kanaal langs de oostzijde van Alkmaar., 1819; ---; 1 blad; Schaal 1:1.000